【裁判字號】    98,審訴,4575
【裁判日期】    981020
【裁判案由】    清償借款
【裁判全文】
臺灣臺北地方法院民事判決            98年度審訴字第4575號
原      告  中國信託商業銀行股份有限公司
法定代理人  甲○○○○
訴訟代理人  丙○○
被      告  乙○○
上列當事人間清償借款事件，本院於中華民國98年10月13日言詞
辯論終結，判決如下：
    主      文
被告應給付原告新臺幣拾萬仟伍佰肆拾陸元，及自民國九
十八年三月三十一日起至清償日止，按年息百分之三點五四計算
之利息，暨自民國九十八年三月三十一日起至清償日止，按上開
利率百分之二十計算之違約金。
被告應給付原告新臺幣肆拾貳萬肆仟肆佰元，及自民國九十八年
三月三十一日起至清償日止，按年息百分之二點九七計算之利息
，暨自民國九十八年三月三十一日起至清償日止，按上開利率百
分之二十計算之違約金。
訴訟費用新臺幣捌仟貳佰陸拾元由被告負擔。
    事實及理由
一、按當事人得以合意定第一審管轄法院，但以關於由一定法律
    關係而生之訴訟為限。前項合意，應以文書證之，民事訴訟
    法第24條定有明文。查本件依兩造簽訂之借據約定書第15條
    之約定，合意以本院為涉訟時之第一審管轄法院，故本院自
    有管轄權，合先敘明。
二、原告起訴主張：
（一）被告於民國95年2 月9 日向原告借款新臺幣（下同）(1)20
      0 萬元，約定借款期間自95年2 月9 日起至115 年2 月9
      日止，分240 期清償，前36期為寬限期，按期付息，自第
      37期起，依年金法平均攤還本息，利息按中華郵政股份有
      限公司（下稱中華郵政公司）二年期定期儲金機動利率加
      碼1%計算，其中被告應負擔上開利率加年息0.875%部分，
      餘由政府補貼，嗣若政府停止補貼利息時，利息按原告定
      儲利率指數加年息1.8%按月機動計付。(2)250 萬元，約定
      借款期間自95年2 月9 日起至115 年2 月9 日止，分240
      期清償，前36期為寬限期，按期付息，自第37期起，依年
      金法平均攤還本息，利息採機動利率分二段調整，自貸放
      後24個月內按原告定儲利率加碼0.68 %計算，自第25個月
      起改按原告定儲利率加碼1.38 %機動計付，嗣隨原告基本
      放款利率調整而調整。上開借款均約定如未按期繳納利息
      或攤還本息，遲延履行給付本金或利息時，逾期在6 個月
      以內償還者，按上開利率10% 加付違約金，逾期在6 個月
      以上者，其超過6 個月以上部分，加倍計付，並約定如有
      停止付款或拒絕承兌或付款者，或任何一宗債務不依約清
      償本金或利息者等情形，債務視為全部到期。
（二）詎料被告嗣後未依約繳款，經原告向臺灣臺中地方法院聲
      請拍賣被告所有之不動產，依臺灣臺中地方法院97年度執
      字第76552 號分配表計算結果，其中1,790,305 元沖償第
      1 筆200 萬元之債權，另2,215,597 元沖償第2 筆250 萬
      元之債權，所得金額仍不足完全清償所欠借款，尚欠本金
      795,94 6元及自98年3 月31日起之利息及違約金，迄未給
      付，又原告前對被告所為督促程序費用2,000 元，亦未獲
      償，為此提起本件訴訟等語。並聲明：如主文所示。
三、被告則略以：對於原告主張的欠款金額，伊沒有意見，但伊
    是因為現在沒有工作，所以沒有辦法清償等語，資為抗辯。
四、經查，原告主張之上開事實，業據提出借據2紙、約定書2紙
    、臺灣臺中地方法院民事執行處強制執行金額計算書分配表
    、分配結果彙總表、放款帳戶主檔查詢、放款帳戶還款交易
    明細等件影本為證，其主張核與上開證物相符，並為被告所
    不爭執，堪認原告之主張為真實。至被告前開所辯縱然屬實
    ，亦無從解免其本件之清償責任。從而，原告依據消費借貸
    契約法律關係，請求被告給付如主文第1 項至第2 項所示之
    本金、利息及違約金，為有理由，應予准許。
五、據上論結，本件原告之訴為有理由。依民事訴訟法第78 條
    ，判決如主文。
中    華    民    國    98    年    10    月    20    日
                  民事第六庭法  官  蔡和憲
以上正本係照原本作成。
如對本判決上訴，須於判決送達後20日內向本院提出上訴狀。
中    華    民    國    98    年    10    月    20    日
                            書記官  陳莉庭


司法院資訊處製作；財團法人民間司法改革基金會備份。
